【裁判字號】    91,上易,2443
【裁判日期】    920130
【裁判案由】    偽造文書等
【裁判全文】
臺灣高等法院刑事判決                          九十一年度上易字第二四四三號
    上  訴  人  臺灣板橋地方法院檢察署檢察官
    上  訴  人
    即  被  告  甲○○  女  民.
                乙○○  男  民.
右上訴人因偽造文書等案件，不服台灣板橋地方法院九十一年度易字第一一三一、一
一一四號中華民國九十一年七月二十四日第一審判決（起訴案號台灣板橋地方法院檢
察署八十八年度偵字第一七七六○號及八十九年度偵續字第二二三號）提起上訴，本
院判決如左：
    主  文
上訴駁回。
    事  實
一、乙○○前曾於民國（下同）八十年間因妨害公務案件經臺灣板橋地方法院判處有
    期徒刑三月，如易科罰金以三百元折算一日確定，而於八十年十一月二十二日以
    易科罰金執行完畢；又於八十一年間因詐欺案件經臺灣臺中地方法院判處有期徒
    刑八月確定，嗣因通緝而迄未執行（均未構成累犯）。乙○○因所實際經營之乙
    昇實業有限公司（下稱乙昇公司，按登記負責人為其前妻郭維卿）於八十五年間
    經營不善，並積欠多筆債務，其中積欠甲○○借款新臺幣（下同）四十萬元，乙○○為能再向銀行增加貸款取得資金週轉，竟利用甲○○急於索回四十萬元借款
    之機會，乃與甲○○基於相互間共同犯意之聯絡及概括之犯意，而與甲○○合謀
    ，約定由甲○○提供其名義作為人頭，而由乙○○將其所有房地移轉登記為甲○○名義後，利用甲○○較佳信用，再向銀行辦理轉貸以增加貸款金額，即可用以
    清償甲○○借款，餘款則歸乙○○取得週轉之用，而該貸款之利息本金則仍由乙○○負責清償，協議既成，二人明知其等間並無買賣之事實，竟先於八十六年七
    月八日，由甲○○提供其身分證件及印章予乙○○，乙○○即利用不知情之謝志
    怡作為甲○○之代理人，前往原審法院公證處，請求將其所有坐落臺北縣中和市
    ○○段二八張小段二二五之三六地號，應有部分四分之一之土地及其上建號二六
    八○號之門牌號碼臺北縣中和市○○路二七四之一號房屋所訂定虛偽不實之買賣
    契約書作成公證書，致使原審法院公證人姚雅莉因而據其請求，而將之登載作成
    其職務上所掌之八十六年度公（三）字第三四○九三號公證書之公文書，二人復
    於八十六年七月二十一日委由不知情之李道明持上開登載不實公證書等表件前往
    臺北縣中和市○○路二七八號之臺北縣中和地政事務所，送件辦理系爭房地之所
    有權移轉登記，並據以行使該公證書所登載不實之事項，致使臺北縣中和地政事
    務所之承辦公務員因而據其申請，而於同年月二十三日將此虛偽不實之系爭房地
    所有權移轉登記事項，登載於其職務上所掌之土地、建物登記簿之公文書上，並
    製發已移轉為甲○○名義之登載不實之系爭土地及建物所有權狀之公文書。乙○○即授意甲○○於八十六年八月中旬持上開登載不實之土地及建物所有權狀至臺
    北市○○路一○六號泛亞商業銀行松山分行，向該行承辦人員申請辦理房屋貸款
    而據以行使，並經該行於八十六年八月二十五日撥款准予核貸三百萬元，足以生
    損害於原審法院對公證業務，及地政機關對地籍登記管理之正確性及泛亞商業銀
    行。而貸款所得除其中一百七十四萬九千三百六十二元用以代償系爭房地之乙○○前欠花旗銀行之房屋貸款外，餘款則均由乙○○取得以供其週轉，並由乙○○
    用以清償所積欠甲○○之四十萬元借款。嗣乙○○自八十六年十二月起亦無力清
    償所欠泛亞商業銀行之上開貸款本息，致該房地亦遭泛亞商業銀行於八十七年間
    聲請原審法院查封拍賣。
二、乙○○因於八十五年間其所實際經營之乙昇公司，另積欠丙○○借款二百萬元無
    力清償，經丙○○多次催討，乙○○同意以其個人名義承擔該債務，並於八十六
    年七月三日，由乙○○簽發到期日為八十六年九月三日，金額為二百萬元本票一
    紙予丙○○以資清償。惟屆期乙○○並未如期清償，丙○○即於八十七年一月九
    日持該本票向原審法院民事庭聲請本票准予強制執行裁定獲准，並於八十七年二
    月十六日獲確定證明書後，於八十七年四月四日始由丙○○向原審法院民事執行
    處聲請強制執行。詎料乙○○竟另行起意，明知其近期即將受強制執行之際，竟
    出於意圖損害丙○○債權之犯意，明知其並未向公信力企業有限公司（下稱公信
    力公司，按該公司當時登記董事為甲○○，但乙○○登記持有該公司出資額八十
    萬元，佔該公司登記資本額一百萬元之百分之八十，而為該公司之實際負責人，
    甲○○僅為登記名義上負責人而已）借貸二百萬元，竟為避免其自己所有之不動
    產遭強制執行，而於八十七年三月十四日至南投縣埔里鎮○○路十七號之南投縣
    埔里地政事務所，以其事先所持有保管之公信力公司及甲○○之印章，出具委託
    書自任為公信力公司之代理人，並書立抵押權設定契約書，而申請將其所有坐落
    南投縣魚池鄉○○○段四四七、四四七之三、之四、之五、之六及四四八號六筆
    ，應有部分各八分之一之土地，設定債權額二百萬元之抵押權而處分予公信力公
    司，致使南投縣埔里地政事務所之承辦公務員因而據其申請，而於同年月十九日
    將此虛偽不實之系爭土地抵押權設定登記事項，登載於其職務上所掌之土地登記
    簿之公文書上，並製發已設定抵押權人為公信力公司之登載不實之系爭土地他項
    權利證書之公文書。嗣經原審法院囑託臺灣南投地方法院於八十七年五月二十二
    日將上開土地查封拍賣，但因該土地虛偽設定有上開抵押權，終因拍賣無實益而
    於八十八年一月二十一日塗銷查封而未受償，足以生損害於地政機關對地籍登記
    管理之正確性及丙○○。
三、案經丙○○訴由臺灣板橋地方法院檢察署檢察官偵查起訴。
    理  由
一、原審訊據上訴人即被告甲○○、乙○○對右揭並無買賣關係而辦理系爭中和房地
    移轉登記之事實業已自承不諱，惟否認有何犯行而辯稱：被告甲○○僅係為取回
    被告乙○○所欠四十萬元借款，而同意出借其名義辦理移轉後增貸，並不知係違
    法云云。另原審訊據被告乙○○對右揭辦理系爭魚池鄉土地設定抵押權之事實亦
    不否認，惟否認有何犯行辯稱：公信力公司設立時因故未領得發票致無法營業，
    各股東因而均未出資，伊亦未繳交出資額八十萬元，嗣因公司決定改組，伊始將
    上開魚池鄉土地設定予公信力公司，以擔保將來領得發票開業時，其會繳交八十
    萬元出資額，上開抵押權設定並非虛偽不實，且系爭二百萬元本票，原係其所實
    際經營之乙昇公司之債務，伊係基於道義及與告訴人丙○○係好友，始簽立系爭
    本票承擔本件債務，惟當時雙方係約定二年後始還款，詎告訴人卻違反約定提前
    聲請強制執行，伊並非故意逃避債權人之強制執行云云。
二、關於虛偽買賣使公務員登載不實部分：
    右揭被告乙○○與被告甲○○間並無買賣前揭房地之關係，竟合謀以虛偽買賣請
    求作成買賣契約之公證書，並憑以辦理上開中和房地所有權移轉登記方式，利用
    被告甲○○較佳之信用，藉以向銀行辦理增貸，以分別取得資金週轉及取回被告
    乙○○所欠債務之事實，已據被告乙○○、甲○○所自承不諱（原審一卷第四一
    、四二頁），被告乙○○供認：「因為甲○○急著把四十萬元拿回去，我跟她商
    量過戶給她可以增貸，貸款下來她拿回四十萬元，其餘由我借，並由我繳利息，
    實際上我拿了十幾萬元。」（原審一卷第四一頁），被告甲○○供稱：「我跟乙○○沒有買賣關係，只是要拿回他欠我的四十萬元，才會同意乙○○用我名義去
    辦理貸款。」各等語在卷可稽（原審一卷第四二頁）。此外，並有臺北縣中和地
    政事務所提供之系爭房地移轉登記申請資料、公證書（偵續字第二二三號卷第十
    九至三三頁）及告訴人提出之土地、建物登記謄本（偵字第一七七六○號卷第十
    一至二三頁），及原審法院向泛亞商業銀行松山分行所調取之申請貸款資料及撥
    款、提領傳票等在卷可憑（原審卷十四至二五頁）。被告等明知虛偽不實而使公
    務員登載不實之犯意及事實已甚明顯，自不得以不知此舉係屬違法為辯。被告二
    人上開使公務員登載不實，藉以辦理增加貸款額，顯足生以原審法院對公證業務
    辦理之正確性、及地政機關對地籍管理之正確性之損害，進而損及核貸之泛亞商
    業銀行利益甚明，從而本件此部分事證明確，被告二人此部分犯行，洵堪認定。
三、關於虛偽設定抵押權使公務員登載不實、及損害丙○○債權部分：
(一)經查，本件被告乙○○雖辯稱系爭二百萬元本票債務係其前所實際經營之乙昇公
    司積欠告訴人之借款，並非伊個人債務，伊係基於道義始承擔該債務而簽發系爭
    本票云云。惟查依被告乙○○所提出，而為告訴人所自承真正之二造於八十五年
    十月一日簽立之備忘錄（原審一卷第六六頁），就系爭二百萬元債務達成之協議
    處理程序，乃係告訴人丙○○與被告乙○○以乙昇公司名義所簽立，固可認被告
    乙○○所辯系爭二百萬元債務原係乙昇公司所積欠告訴人之借款，而非其個人所
    借等情屬實。然查，被告乙○○供稱：「告訴人丙○○所以會借二百萬元給乙昇
    公司名，是因為我個人關係，所以我把這個債務承擔下來。」等語（原審一卷四
    十頁），被告乙○○既自承擔債務始因而簽發系爭本票（原審一卷四十頁），則
    被告乙○○依法自屬系爭本票債務之債務人，自不得以此而推諉其付款之責。而
    系爭本票所載之發票日為八十六年七月三日、到期日則為八十六年九月三日，有
    系爭本票影本在卷可憑（偵字第一七七六○號卷第六頁），被告乙○○辯稱二造
    當時約定係二年後才付款云云，非惟與票面所載到期日不符，且已為告訴人所否
    認，又未提出任何積極事證以實其說，所辯係告訴人違反約定提前要求清償，其
    債權尚不存在云云，自不足採。而本件本票債務之清償日為八十六年九月三日，
    屆期被告乙○○並未如期清償，告訴人嗣於八十七年一月九日持該本票向原審法
    院民事庭聲請本票准予強制執行裁定獲准，並於八十七年二月十六日獲確定證明
    書後，而於八十七年四月四日由告訴人向原審法院民事執行處聲請強制執行，有
    告訴人提出之原審法院八十七年度票字第二一○號裁定、民事裁定確定證明書、
    強制執行聲請狀（八十七年度執星字第二五三七號）影本各一件在卷可憑（偵字
    第一七七六○號卷第七至十頁）。是被告乙○○既已於八十七年二月間即收受該
    本票准許強制執行裁定之送達，並未不服抗告而行確定，則被告乙○○當時顯然
    明知近期即將受該本票之強制執行，竟於八十七年三月十四日前往辦理所有系爭
    魚池鄉土地抵押權設定登記於其所實際經營之公信力公司，顯有損害告訴人丙○○債權之犯意，而處分其財產。上情並為被告乙○○所承認（原審卷第四六頁）
    ，且卷附南投縣埔里地政事務所提供之系爭土地抵押權設定申請資料（偵續字第
    二二三號卷第三五至四四頁），及告訴人提出之系爭土地登記謄本在卷可憑（偵
    字第一七七六○號卷第二四至六○頁）。
(二)被告乙○○雖辯稱：將系爭土地設定抵押與公信力公司，係為將來改組取得發票
    開始營業後，作為擔保將來其會給付出資額八十萬元云云。然查，被告乙○○自
    承其與公信力公司間並無任何實際借貸金額（原審一卷第四六頁），且被告乙○○於八十六年四月十六日聲請設立公信力公司時，其資本額為一百萬元，其中被
    告乙○○出資額即高達八十萬元，其餘股東甲○○、郭維卿、林協松、林陳碧雲
    之出資額均各僅為五萬元，業據原審法院向經濟部中部辦公室函調公信力公司登
    記案卷在卷可憑（原審一卷第一三三至一五三頁），而被告乙○○復自承當初設
    立時各股東均未如數繳納股款，僅係由其委託會計事務所辦理調現驗資而已等情
    （原審卷第四七頁），核與被告甲○○供稱伊並未繳納五萬元股款，僅係同意由
    其充當董事等情相符（原審卷第四四頁），是公信力公司各股東於八十六年四月
    十六日聲請設立時，既根本未依章程繳納股款，僅係俗稱所謂空殼子公司，事後
    復因迄未於設立登記後六個月內開始營業，而為經濟部依法命令解散，有經濟部
    八十九年二月二十二日經（○八九）商字第○八九一六八九四八號函附於上開公
    信力公司登記案卷內可按（原審一卷第一五二頁）。被告復旋於八十七年八月三
    十一日將其登記出資額八十萬元轉讓變更登記予黃進財，並以黃進財所委其處理
    出售之土地，於將來出售後之價款內，作價扣抵八十萬元，作為轉讓出資額之代
    價，均據被告乙○○所自承及證人黃進財所證稱在案（原審一卷第四七、九四、
    九六頁），是被告乙○○事後既旋作價轉讓其出資額予黃進財，已非該公司最大
    股東，而僅餘五萬元出資額，各股東又自始均未繳納股款，被告乙○○事後已無
    出資義務，如何謂該設定抵押權予公信力公司，係作為公司改組開始營業時以擔
    保其自己將來須繳納八十萬元之股款之用？且苟係擔保其八十萬元出資義務，則
    證人黃進財既已將土地交由被告乙○○作價扣抵八十萬元，作為承受轉讓出資額
    之代價，何以事後被告乙○○於辦理變更公司登記時（原審一卷一四九頁），卻
    仍未一併塗銷其抵押權之設定？再參酌上開抵押權設定金額為二百萬元亦與其所
    云之出資額八十萬元明顯不符，足見被告所辯顯不足採。被告乙○○顯有明知近
    期即將受強制執行之際，而出於意圖損害告訴人債權之犯意，虛偽辦理系爭抵押
    權設定登記，以達規避強制執行拍賣清償之犯意甚明。被告乙○○上開使公務員
    登載不實，藉以逃避強制執行拍賣，顯足以生原審法院辦理公證業務之正確性、
    及地政機關對地籍管理之正確性之損害，進而損及債權人丙○○利益甚明。本件
    被告此部分犯行事證明確，其犯行洵堪認定。
五、核被告乙○○、甲○○請求原審法院公證人就上開中和房地虛偽不實之買賣契約
    據以登載作成不實之公證書，進而向臺北縣中和地政事務所持以行使並使之辦理
    登載不實之所有權移轉登記，再持所製發登載不實之所有權狀向泛亞商業銀行申
    請行使辦理貸款，足以生損害於原審法院對公證業務及地政機關對地籍管理之正
    確性及泛亞商業銀行之行為，係犯刑法第二百十六條、第二百十四條之行使明知
    為不實之事項，而使公務員登載於職務上所掌之公文書，足以生損害於公眾及他
    人罪。被告二人間就上開犯行部分有犯意之聯絡及行為分擔，均為共同正犯，彼
    等利用不知情之謝志怡（偵續字第二二三號卷第七四、七五頁）及李道明（偵續
    字第二二三號卷第七八至八○頁）使公務員登載不實或持以行使登載不實之公證
    書，均屬間接正犯。被告二人先後二次行使登載不實之公證書及所有權狀之公文
    書，其時間緊接、犯罪構成要件相同，顯係基於概括犯意而為之，均應論以連續
    犯一罪，並依法加重其刑。至被告二人使公務員登載不實之低度行為，應為高度
    之行使行為所吸收，不另論罪。公訴人雖僅就被告二人此部分之使地政機關登載
    不實行為起訴，而未就其使公證人登載不實公證書及其後之行使行為起訴，但二
    者間既有實質上一罪之關係，而屬同一案件，自為公訴效力所及，法院自得併予
    審理。另核被告乙○○於將受強制執行之際，意圖損害債權人丙○○債權，而就
    所有上開魚池鄉土地虛偽向南投縣埔里地政事務設定抵押權而處分予公信力公司
    ，而使之辦理登載不實之抵押權設定登記，足以損害於地政機關對地籍管理之正
    確性及債權人丙○○之行為，係犯刑法第二百十四條之明知為不實之事項，而使
    公務員登載於職務上所掌之公文書，足以生損害於公眾及他人罪，及同法第三百
    五十六條之債務人於將受強制執行之際，意圖損害債權人之債權而處分其財產罪
    。被告乙○○所犯上開二罪，有方法、結果之牽連關係，為牽連犯，應從一重之
    使公務員登載不實罪論處。而被告乙○○就上開中和房地部分之行使登載不實公
    文書罪，及就上開魚池鄉土地使公務員登載不實罪，二者行為時間相隔已近八月
    ，且被告乙○○之前開二行為，一係出於為增加中和房地之貸款金額以償債及獲
    取資金週轉為目的，另則一係出於將受強制執行之際，為逃避債權人之強制執行
    拍賣而虛偽設定抵押權處分其財產之目的，其動機、目的及犯意均屬各別不同，
    顯係分別起意而為之分立數罪，自應予分論併罰。公訴意旨認二者間係屬基於概
    括犯意而為連續犯云云，尚有未洽。至公訴意旨另以被告乙○○就上開中和房地
    虛偽移轉登記，使公務員登載不實部分，亦涉有刑法第三百五十六條之損害債權
    罪嫌云云，然查被告二人虛偽辦理中和房地移轉登記乃係在八十六年七月八日，
    距告訴人取得本票裁定之八十七年一月九日及聲請強制執行之八十七年四月四日
    ，相隔分別近六月及九月，而有相當之時間差距，顯尚與該罪之「於將受強制執
    行之際」之構成要件不合，而系爭本票之簽發日及到期日雖分別在八十六年七月
    三日及同年九月三日，而與被告虛偽移轉之日期相當接近，但告訴人亦係於到期
    日後之四個月即八十七年一月九日始聲請系爭本票准予強制執行之裁定，告訴人
    顯亦有四個月之猶豫時間而未開始聲請准予本票強制執行，告訴人既於本票到期
    日時並無聲請強制執行之意思及行為，自不得以此即追溯謂被告虛偽移轉當時即
    有故意逃避強制執行損害其債權之犯意，此部分犯行尚屬不能證明，惟公訴意旨
    既認此部分犯行與前開有罪部分有牽連犯之裁判上一罪關係，爰不另為無罪之諭
    知，併此敘明。原審引用刑法第二十八條、第五十六條、第二百十六條、第二百
    十四條、第三百五十六條、第五十五條、第五十一條第五款、第二條第一項前段
    、第四十一條第一項前段、第二項，罰金罰鍰提高標準條例第一條前段、第二條
    ，並審酌被告二人犯罪之動機、目的、手段、所生危害、犯罪後態度等一切情狀
    ，分別論處被告甲○○共同連續行使明知為不實之事項，而使公務員登載於職務
    上所掌之公文書，足以生損害於公眾及他人罪，量處有期徒刑參月，如易科罰金
    ，以參佰元折算壹日；論處被告乙○○共同連續行使明知為不實之事項，而使公
    務員登載於職務上所掌之公文書，足以生損害於公眾及他人罪，量處有期徒刑肆
    月，如易科罰金，以參佰元折算壹日；又明知為不實之事項，而使公務員登載於
    職務上所掌之公文書，足以生損害於公眾及他人罪，量處有期徒刑伍月，如易科
    罰金，以參佰元折算壹日；定應執行有期徒刑捌月，如易科罰金，以參佰元折算
    壹日。復敘明被告等行為後，刑法第四十一條已於九十年一月十日修正公布施行
    ，並於同年月十二日生效，其得易科罰金之罪已變更放寬為犯最重本刑為五年以
    下有期徒刑以下之刑之罪，比較新舊法結果，對被告並無不利，依刑法第二條第
    一項前段之規定，應適用裁判時之法律，乃依裁判時之修正後刑法第四十一條第
    一項前段規定諭知其易科罰金之折算標準等語。經核其認事、用法尚無不合，量
    刑亦稱允當，被告等以無犯罪故意云云上訴指摘原判決不當為無理由，應予駁回
    。
六、又本件公訴人就被告乙○○、甲○○就上開中和房地虛偽移轉登記，使公務員登
    載不實部分，將目的在增貸誤認其目的在逃避債權人之強制執行，及就被告乙○○關於上開魚池鄉土地使公務員登載不實罪，未認定其目的在逃避債權人之強制
    執行，雖有誤會，惟就虛偽移轉登記上開中和房地，及因逃避債權人之強制執行
    而虛偽設定抵押權處分其財產之犯罪事實，已在起訴書內敘及，自不妨害本院於
    起訴範圍內依職權之所為認定，併此敘明。
七、至公訴意旨另以被告乙○○復於八十七年九月一日，明知其根本並未實際出資投
    資公信力公司八十萬元，無從將該投資額中七十五萬元部分移轉他人，竟將其登
    記於公信力公司之出資額八十萬元中之七十五萬元，向主管機關申請移轉登記予
    黃進財，致該管公務員陷於錯誤，變更登載於其職務所掌之公文書，亦足生損害
    於該管機關登記作業之正確性及丙○○之債權云云。惟查，被告乙○○固於八十
    七年八月三十一日向當時之臺灣省建設廳申請將其出資額變更移轉七十五萬元予
    證人黃進財，並於同年九月一日辦理登記完竣，業據其自承（原審一卷第四七頁
    ），並有上開函調之公信力公司登記案卷在卷可憑（原審一卷第一三三至一五三
    頁），惟查證人黃進財前於八十四年八月間因向被告乙○○借款三百萬元迄未返
    還，乃提供其共有之彰化縣埔心鄉土地委其辦理貸款或出售，資以抵償債務，並
    約定其願投資接手公信力公司，俟將來土地出售後價款餘額作價承受被告出資額
    ，且係證人黃進財委託被告乙○○辦理公司變更登記等情，已據證人黃進財於原
    審法院證述在案，核與被告乙○○所供情節相符（原審一卷第九四至九六頁），
    並有所提出之證人黃進財簽發之金額三百萬元本票影本一紙（原審一卷第一六九
    頁）、彰化縣埔心鄉○○段埤霞小段一○三之一地號土地登記謄本影本六紙在卷
    可憑（原審一卷第一九二至一九八頁），是證人黃進財與被告乙○○間所約定轉
    讓公信力公司出資額之行為，雖無現金交付事實，但既有約定以委由被告乙○○
    處理之將來土地資產出售後作價抵充之約定，自有期待利益，即難謂上開出資額
    之轉讓行為有何不實。且公信力公司申請設立時各股東自始均未繳納股款，而係
    空殼公司，俟將來領得發票開始營業後各股東始再繳納股款，已如前述，並為被
    告乙○○所自承（原審一卷第四六、四七頁），則上開轉讓出資額七十五萬元，
    於辦理轉讓變更登記時，顯尚無任何財產價值，仍須俟將來證人黃進財繳納股款
    或以出售土地價款抵充，亦難謂被告乙○○有何隱匿、處分其財產之情形。此部
    分犯行尚屬不能證明，惟公訴意旨既認此部分犯行與前開起訴有罪部分有連續犯
    之裁判上一罪關係，爰不另為無罪之諭知。至被告乙○○、甲○○於八十六年四
    月間辦理公信力公司設定登記時，公司應收之股款，股東並未實際繳納，卻以申
    請文件表明收足，是否涉有公司法第九條第三項之罪嫌，未據檢察官偵查，亦與
    本案無裁判上一罪之同一案件關係，尚非法院得行審理，自應檢察官依職權另行
    偵辦，法院不另函移送，併予敘明。檢察官上訴意旨略以：被告乙○○於八十七
    年八月三十一日將其登記出資額八十萬元轉讓變更登記予黃進財並非事實，亦係
    明知不實之事項，而使公務員登載於職務上所掌之公文書云云。惟本件出資額之
    轉讓行為並無不實已如前述，則檢察官據以上訴指摘原判決不當即難謂有理由，
    應予駁回。
八、被告乙○○、甲○○經合法傳喚無正當理由而不到庭，爰不待其陳述逕行判決之
    。
據上論斷，應依刑事訴訟法第三百六十八條、第三百七十一條 ，判決如主文。
本案經檢察官郭啟東到庭執行職務。
中      華      民      國    九十二    年      一      月     三十     日
                              臺灣高等法院刑事第九庭
                                    審判長法  官  李  文  成
                                          法  官  周  盈  文
                                          法  官  官  有  明
右正本證明與原本無異。
不得上訴。
                                          書記官  林  蓓  瑜
中      華 民      國    九十二  年       一     月     三十     日
附錄本案論罪科刑法條全文：
刑法第二百十六條
行使第二百十條至第二百十五條之文書者，依偽造、變造文書或登載不實事項或使登
載不實事項之規定處斷。
刑法第二百十四條
明知為不實之事項，而使公務員登載於職務上所掌之公文書，足以生損害於公眾或他
人者，處三年以下有期徒刑、拘役或五百元以下罰金。
刑法第三百五十六條
債務人於將受強制執行之際，意圖損害債權人之債權，而毀壞、處分或隱匿其財產者
，處二年以下有期徒刑、拘役或五百元以下罰金。


司法院資訊處製作；財團法人民間司法改革基金會備份。
